臺灣臺中地方法院刑事裁定
110年度單禁沒字第777號
聲  請  人  臺灣臺中地方檢察署檢察官
被      告  張泳華



上列聲請人因被告違反毒品危害防制條例案件，聲請單獨宣告沒
收（110年度聲沒字第643號），本院裁定如下：
    主    文
扣案如附表編號1、2、3所示之物，均沒收銷燬之。
    理    由
一、本件聲請意旨略以：被告張泳華分別為下列犯行：㈠、基於
    施用第一級毒品海洛因之犯意，於民國109年5月28日9時許
    ，在臺中市北屯區北平路某處工地內，以將海洛因摻水置入
    針筒注射之方式，施用第一級毒品海洛因1次；另基於施用
    第二級毒品甲基安非他命之犯意，於109年5月27日23時許，
    在臺中市清水區中正街之某電子遊藝場內，以將甲基安非他
    命置入玻璃球內燒烤吸食煙霧之方式，施用第二級毒品甲基
    安非他命1次。嗣於109年5月28日16時30分許，被告搭乘車
    號000-000號普通重型機車行經臺中市○區○○街00號前時，因
    形跡可疑為警攔查，經其自行取出藏放在身之第一級毒品海
    洛因1包（驗餘數量淨重0.0650公克)、第二級毒品甲基安非
    他命1包(驗餘數量淨重0.1521公克)及注射針筒1支供警方查
    扣，另為警實施附帶搜索，在其隨身提袋內扣得玻璃球吸食
    器1個，並經徵得其同意，於同日17時15分許採集尿液送驗
    ，結果嗎啡、可待因、安非他命及甲基安非他命呈陽性反應
    而查獲。㈡、基於施用第二級毒品甲基安非他命之犯意，於1
    09年9月8日0時許，在南投縣埔里鎮之友人住處內，以將甲
    基安非他命置於玻璃球內燒烤吸食煙霧之方式，施用第二級
    毒品甲基安非他命1次。嗣因案遭通緝，為警於109年9月8日
    1時50分許，在臺中市霧峰區中投西路2段與五福路交岔路口
    附近緝獲，並在其所使用之車號00-0000號自用小客車內扣
    得第二級毒品甲基安非他命1包（驗餘數量淨重0.1950公克)
    、白色結晶體2 包、玻璃球吸食器1組及電子磅秤1個等物，
    另經徵得其同意，於同日4時許採集其尿液送驗，結果呈安
    非他命及甲基安非他命陽性反應而查獲。被告因上揭犯罪事
    實㈠所述之施用毒品案件，經本院以109年度毒聲字第474號
    裁定，令入法務部○○○○○○○○附設勒戒處所執行觀察、勒戒後
    ，因認有繼續施用毒品傾向，再經本院以110年度毒聲字第6
    75號裁定，令入戒治處所強制戒治，因所受強制戒治已滿6
    個月，其成效經評定為合格，認無繼續執行強制戒治必要，
    於110年11月19日釋放；又上揭犯罪事實㈡被告所犯施用毒品
    之時點，均係在前揭觀察、勒戒及強制戒治執行完畢釋放前
    ，核與該案適用同一觀察、勒戒及強制戒治程序，應為該觀
    察、勒戒及強制戒治程序效力所及，並均由臺灣臺中地方檢
    察署檢察官以110年度戒毒偵字第201號、第202號等案為不
    起訴處分在案。其上開犯罪事實㈠為警查扣之第一級毒品海
    洛因1包及第二級毒品甲基安非他命1包(詳該署109年度毒保
    字第256號、109年度安保字第713號扣押物品清單)、上開犯
    罪事實㈡為警查扣之第二級毒品甲基安非他命1包（詳該署10
    9年度安保字第1537號扣押物品清單編號3）均係屬違禁物，
    此有衛生福利部草屯療養院109年6月9日草療鑑字第1090600
    102號鑑驗書及109年9月22日草療鑑字第1090900192號鑑驗
    書在卷可稽。爰依刑法第40條第2項、毒品危害防制條例第1
    8條第1項前段規定，聲請宣告沒收銷燬之等語。
二、按違禁物或專科沒收之物得單獨宣告沒收，刑法第40條第2
    項定有明文。再按查獲之第一、二級毒品及專供製造或施用
    第一、二級毒品之器具，不問屬於犯罪行為人與否，均沒收
    銷燬之，毒品危害防制條例第18條第1項前段亦定有明文。
三、經查：
  ㈠被告張泳華施用第一、二級毒品遭查獲，為警分別於109年5
    月28日、同年9月8日扣得如附表所示之物。被告為警查獲後
    ，其施用第一、二級毒品之犯行，經本院以109年度毒聲字
    第474號裁定送觀察、勒戒後，認有繼續施用之傾向，復經
    本院以110年度毒聲字第675號裁定送強制戒治，於110年11
    月19日無繼續強制戒治之必要而停止戒治，並經臺灣臺中地
    方檢察署檢察官為不起訴處分確定，有該署110年度戒毒偵
    字第201、202號不起訴處分書、臺灣高等法院被告前案紀錄
    表在卷可考（見110戒毒偵201卷第57至59頁，本院單禁沒卷
    ）。
　㈡扣案如附表編號1所示之白色粉末1包（見109核交2111卷第33
    頁，臺灣臺中地方檢察署109年度毒保字第256號扣押物品清
    單所示），經送衛生福利部草屯療養院鑑定結果，檢出係第
    一級毒品海洛因（驗餘淨重0.0650公克），有該院109年6月
    9日草療鑑字第1090600102號鑑驗書1份附卷可稽（見109核
    交2111卷第13頁），核屬毒品危害防制條例第2條第2項第1
    款所列之第一級毒品，為違禁物無訛，聲請人聲請宣告沒收
    銷燬，核無不合，應予准許。至盛裝上述扣案第一級毒品海
    洛因之外包裝袋1只，因無論依何種方式，包裝袋內仍有極
    微量之第一級毒品海洛因殘留而無法析離，故該等外包裝袋
    亦應整體視為查獲之第一級毒品海洛因，應與所盛裝之第一
    級毒品海洛因併予沒收銷燬之；至於送鑑驗所耗損之第一級
    毒品海洛因，既已滅失，爰不另為沒收銷燬之諭知。
　㈢扣案如附表編號2所示之透明結晶1包（見109核交2111卷第23
    頁，臺灣臺中地方檢察署109年度安保字第713號扣押物品清
    單所示），經送衛生福利部草屯療養院鑑定結果，檢出係第
    二級毒品甲基安非他命（驗餘淨重0.1521公克），有該院10
    9年6月9日草療鑑字第1090600102號鑑驗書1份附卷可稽（見
    109核交2111卷第13頁），核屬毒品危害防制條例第2條第2
    項第2款所列之第二級毒品，為違禁物無訛，聲請人聲請宣
    告沒收銷燬，核無不合，應予准許。至盛裝上述扣案第二級
    毒品甲基安非他命之外包裝袋1只，因無論依何種方式，包
    裝袋內仍有極微量之第二級毒品甲基安非他命殘留而無法析
    離，故該等外包裝袋亦應整體視為查獲之第二級毒品甲基安
    非他命，應與所盛裝之第二級毒品甲基安非他命併予沒收銷
    燬之；至於送鑑驗所耗損之第二級毒品甲基安非他命，既已
    滅失，爰不另為沒收銷燬之諭知。
　㈣扣案如附表編號3所示之白色結晶1包（見109毒偵3128卷第15
    5-1頁，臺灣臺中地方檢察署109年度安保字第1537號扣押物
    品清單所示），經送衛生福利部草屯療養院鑑定結果，檢出
    係第二級毒品甲基安非他命（驗餘淨重0.1950公克），有該
    院109年9月22日草療鑑字第1090900192號鑑驗書1份附卷可
    稽（見109毒偵3128卷第163頁），核屬毒品危害防制條例第
    2條第2項第2款所列之第二級毒品，為違禁物無訛，聲請人
    聲請宣告沒收銷燬，核無不合，應予准許。至盛裝上述扣案
    第二級毒品甲基安非他命之外包裝袋1只，因無論依何種方
    式，包裝袋內仍有極微量之第二級毒品甲基安非他命殘留而
    無法析離，故該外包裝袋亦應整體視為查獲之第二級毒品甲
    基安非他命，應與所盛裝之第二級毒品甲基安非他命併予沒
    收銷燬之；至於送鑑驗所耗損之第二級毒品甲基安非他命，
    既已滅失，爰不另為沒收銷燬之諭知。
四、依刑事訴訟法第455條之36第2項，毒品危害防制條例第18條
    第1項前段，刑法第11條、第40條第2項，裁定如主文。
中　　華　　民　　國　　111 　年　　1 　　月　　19　　日
                  刑事第九庭    法  官  彭國能
以上正本證明與原本無異。
如不服本裁定，應於收受送達後5日內向本院提出抗告狀。（應
附繕本）
                                書記官  陳宇萱
中　　華　　民　　國　　111 　年　　1 　　月　　19　　日
附表：
編號 物品名稱 數量 備註 1 第一級毒品海洛因 1包（含包裝袋1只） 驗餘淨重0.0650公克，見109核交2111號卷第13頁衛生福利部草屯療養院鑑驗書所載。 2 第二級毒品甲基安非他命 1包（含包裝袋1只） 驗餘淨重0.1521公克，見109核交2111號卷第13頁衛生福利部草屯療養院鑑驗書所載。 3 第二級毒品甲基安非他命 1包（含包裝袋1只） 驗餘淨重0.1950公克，見109毒偵3128號卷第163頁衛生福利部草屯療養院鑑驗書所載。